臺灣高等法院臺南分院刑事判決
109年度上易字第670號
109年度上易字第671號
上  訴  人  
即  被  告  楊璨榮




上列上訴人因竊盜等案件，不服臺灣臺南地方法院108年度易字
第1061、1416號中華民國109年8月25日第一審判決（起訴案號：
臺灣臺南地方檢察署108年度偵字第7734、11003、10702號；追
加起訴案號：臺灣臺南地方檢察署108年度偵字第15599、17433 
、17811號），提起上訴，本院判決如下：
    主  文
原判決撤銷。
楊璨榮犯侵入住宅竊盜罪，累犯，處有期徒刑壹年，未扣案如附
表編號一所示之物均沒收，於全部或一部不能沒收或不宜執行沒
收時，追徵其價額；又犯攜帶兇器毀越安全設備竊盜罪，累犯，
處有期徒刑拾壹月，未扣案如附表編號二所示之物均沒收，於全
部或一部不能沒收或不宜執行沒收時，追徵其價額。應執行有期
徒刑壹年陸月，並應於刑之執行前，令入勞動場所強制工作參年
。沒收部分併執行之。
    事  實
一、楊璨榮意圖為自己不法之所有，基於侵入住宅竊盜之犯意，
    於民國108年3月21日凌晨2時54分許前某時，在臺南市○○區
    某處，趁林玉輝不察，拿取林玉輝住處鑰匙及感應卡，並於
    同日凌晨2時54分許，前往臺南○○區○○里○○000-0號林玉輝住
    處，持上述鑰匙及感應卡開啟上址管制門及房門而侵入林玉
    輝住處，竊取林玉輝所有如附表編號一所示之物及現金新臺
    幣（下同）5萬元，得手後再趁隙將該鑰匙及感應卡放回林
    玉輝觸手可及之處。林玉輝返家後發覺遭竊，得知係楊璨榮
    所為，乃向楊璨榮索討遭竊財物，楊璨榮遂返還竊得之現金
    5萬元，惟其餘財物均遭變賣。林玉輝報警處理，因而查獲
    （原審108年度易字第1061號，即臺灣臺南地方檢察署108年
    度偵字第7734等號起訴書犯罪事實一之㈠部分）。
二、楊璨榮意圖為自己不法之所有，基於行使偽造特種文書及攜
    帶兇器、毀越安全設備竊盜之犯意，先於民國108年6月20日
    凌晨2時58分許前某時，在臺南市區某處，以不詳方式偽造0
    00-000號車牌，並將該偽造車牌懸掛在其所有之車牌號碼00
    0-000號重型機車上以行使，復於同日凌晨2時58分許，騎乘
    懸掛上開偽造車牌之上述機車，至臺南市○○區○○里○○000號
    對面王慧如所經營之「○○檳榔攤」，持用客觀上可作為兇器
    使用之不詳工具，破壞該檳榔攤鐵皮外牆安全設備後侵入該
    檳榔攤，竊取王慧如所有如附表編號二所示現金、香菸、書
    包等物，得手後以機車載運離去，足以生損害於道路交通主
    管機關對車籍資料管理之正確性。嗣因楊璨榮涉嫌多起竊盜
    案件，經警調取相關監視器畫面進行比對，因而查獲（原審
    108年度易字第1416號，即臺灣臺南地方檢察署108年度偵字
    第15599等號追加起訴書犯罪事實一之㈠部分）。
三、案經林玉輝、王慧如訴由臺南市政府警察局善化分局移送臺
     灣臺南地方檢察署檢察官偵查起訴及追加起訴。
    理  由
一、證據能力方面：
  ㈠本案檢察官所舉用以證明被告楊璨榮犯罪，並為本判決引用
    之各項供述證據，均未據被告爭執證據能力，且迄至本案辯
    論終結，亦未就證據能力聲明異議，本院審酌各該供述證據
    作成當時，既非受違法詢問，亦無何影響被告或證人陳述任
    意性之不適當情況，所供、所證內容復與本案事實有相當之
    關聯性，亦無其他可信度明顯過低之情形，依刑事訴訟法第
    156條第1項、第159條之5之規定，前揭被告及證人於警詢、
    偵查中所為之供、證內容均有證據能力。
  ㈡檢察官所舉用以證明上開被告犯罪並為本判決所引用之各項
    非供述證據，均非違背法定程序取得，依同法第158條之4之
    反面解釋，亦有證據能力。
  ㈢至被告楊璨榮主張臺南市政府警察局善化分局借用麻豆分局
    搜索票，且搜索地點與搜索票記載不符云云。惟經核卷內相
    關事證，臺南市政府警察局麻豆分局係於108年6月26日持臺
    灣臺南地方法院核發之108年度聲搜字第680號搜索票對被告
    當時居住之臺南市○○區○○路00巷00○00號0樓套房進行搜索，
    而臺南市政府警察局善化分局則係於108年10月7日持同院核
    發之108年度聲搜字第1025號搜索票對被告當時居住之臺南
    市○○區○○○00○00號0樓進行搜索，此有各該搜索票、搜索扣
    押筆錄及扣押物品目錄表在卷可憑（見追加警一卷第4至12
    頁；警675號卷第21至28頁），顯見兩者並非相同，亦無被
    告所指借用搜索票之情形。被告前開所陳顯係誤會，併予敘
    明。
二、得心證之理由：
  ㈠訊據被告對於事實一所示侵入住宅竊盜犯行，均坦承不諱，
    所供情節核與告訴人林玉輝指述情節（見本案警一卷第5至7
    頁）相符，並有監視錄影畫面翻拍照片六幀、被告與林玉輝
    間通訊軟體對話紀錄翻拍照片十三幀（見本案警一卷第14至
    23頁）在卷可資佐證，堪認被告此部分自白與事實相符，應
    可採信。至公訴意旨依憑告訴人林玉輝之指述，認遭被告竊
    取之財物，除附表編號一所示物品及現金5萬元外，另包含
    翡翠玉珮約二十餘個、貔貅玉戒一枚、天然和闐玉一個等物
    ，惟此部分除告訴人林玉輝單一指述外，並無其他積極證據
    可資佐證，尚不能僅以告訴人林玉輝之單一指述逕為不利於
    被告之認定，是公訴意旨認被告竊得之財物尚包含上開物品
    ，應有誤會，爰更正如本判決附表編號一所示，併予敘明。
  ㈡被告否認如事實二所示騎乘懸掛偽造車牌之機車前往「○○檳
    榔攤」竊盜犯行，辯稱：這件不是我做的，我的機車是舊式
    一個燈泡的，照片裡的那台車是LED燈泡，燈泡是一顆一顆
    的，不是我的車，108年6月20日凌晨1點到3點林玉輝有來我
    ○○○的住處找我，我有通訊軟體臉書的對話紀錄可以證明，
    基地台位置可以證明我在家等語。經查：
　　⒈告訴人王慧如所經營之「○○檳榔攤」於108年6月20日凌晨2
      時58分許，遭騎乘懸掛000-000號車牌重型機車之人持用
      客觀上可作為兇器使用之不詳工具破壞檳榔攤鐵皮外牆後
      侵入該檳榔攤，竊取如附表編號二所示現金、香菸、書包
      等物，得手後以機車載運離去，而員警調取相關監視器畫
      面比對結果，000-000號車牌係懸掛於三陽牌黑色普通重
      型機車上，與案發時路口監視器攝得懸掛該車牌之車輛明
      顯有異，足認行竊之人所騎乘之機車上懸掛之000-000號
      車牌係偽造等情，業據王慧如於警詢及偵查中指證歷歷（
      見追加警一卷第13至16頁；追加偵一卷第79至80頁），並
      有現場照片十六幀、案發地及相關監視器位置圖一紙、路
      口監視器拍攝畫面九張、車牌辨識系統拍攝畫面及路口監
      視器拍攝畫面比對照片二張（見追加警一卷第17至30頁）
      在卷可資佐證，此部分事實首堪認定。
　　⒉本案竊嫌所騎乘之機車，後車燈為圓形，圓形車燈下有橫
      向長方型反光片，車尾上方均有特製之金屬光澤銀白色支
      架，支架約有四腳固定於機車後座，車側之踏板均左右均
      張開未收合，此與道路監視器攝得之被告名下車牌號碼00
      0-000號重型機車外型均相同，有相關監視錄影影像截圖
      在卷可按（見追加警一卷第26、29至31頁）。又被告於10
      8年6月17日凌晨3時30分許，騎乘懸掛偽造000-000號車牌
      （原車牌號碼000-000）之重型機車，前往臺南市○○區○○
      里○○段0000地號羅慧玲經營之檳榔攤行竊，經檢察官與本
      案一併提起公訴，被告於偵、審中坦承此部分竊盜犯行，
      經原審於109年5月29日另行判決（下稱前案）。比對前案
      與本案相關監視錄影畫面，可見前案與本案竊嫌騎乘機車
      之姿勢，均雙腳膝蓋朝外，前腳掌半露於車前踏板外（見
      原審1061卷二第159至161頁，同警938號卷第53至63頁，
      下同）；再就放置竊得贓物之手法而言，前案與本案均是
      以布包裹於贓物外表，並固定於機車後座特製鐵架，且包
      裹之塑膠布均為淺藍色（本案部分，見追加警一卷第28、
      33頁；前案部分，見原審1061卷二第159至160 頁）；就
      衣著而言，本案竊嫌於竊盜前身穿類似背心之物，與被告
      於前案所穿之衣物顏色、形狀均相同（見追加警一卷第26
      頁；原審1061卷二第161頁），於竊盜前揹負之背包，亦
      與道路監視器攝得被告騎乘000-000號重型機車時所揹之
      背包外型相同（見追加警一卷第26、32頁）；而本案竊嫌
      於竊盜後改穿外套、未拉拉鍊，該外套之顏色、線條亦均
      與道路監視器攝得被告騎乘000-000號重型機車時所穿著
      之外套雷同（見追加警一卷第29、31、32頁）。末就身形
      而言，比對上列影像，竊嫌之身形亦與被告十分相似。
　　⒊復參酌被告除本案外，已多次涉犯於夜間無人時段趁機竊
      取檳榔攤之竊盜犯行，竊取物品主要為香菸、飲料及零錢
      ，屢次以鐵剪、老虎鉗、板手等銳利或堅硬之物破壞檳榔
      攤鐵皮外牆之方式進入後竊取檳榔攤財物，且於前述羅慧
      玲檳榔攤竊案中，被告亦係於竊盜時在機車上懸掛偽造車
      牌以掩飾犯行，此部分業據被告均坦承在卷，並經原審判
      決有罪在案，有原審109年5月29日108年度易字第1061號
      判決在卷可佐，被告並於前述羅慧玲檳榔攤竊案警詢時供
      稱：我在我家中先將我的車牌號碼000-000 號普通重型機
      車車牌進行變換，變換後才出門前往竊取，竊取完後回到
      家中才將車牌變換回000-000號等語（見追加警一卷第2 
      頁反面）；顯見被告慣於以此等相類之方式犯案。則綜合
      上述證據及理由，應足認定被告確有如犯罪事實二所述竊
      盜犯行。
　　⒋被告雖矢口否認犯行，辯稱本案竊嫌機車剎車燈為LED燈，
      而其所騎乘之000-000號重型機車剎車燈為舊式單顆燈泡
      ，且本案案發時間，林玉輝有至其住處，其不可能外出行
      竊云云。然：
　　　⑴本院依卷內車籍資料查詢結果所示被告所有之000-000號
        重型機車車身號碼、引擎號碼向三陽工業股份有限公司
        查詢結果，被告所有之000-000號重型機車出廠時之剎
        車燈（尾燈）即為裝配LED燈，並非被告所指傳統燈泡
        ，有該公司110年1月27日（110）三工字第60號函在卷
        可憑（見本院670號卷第145頁），是被告辯稱其所有之
        上開重機車剎車燈係使用傳統燈泡云云，已與調查結果
        不符。
　　　⑵況，質諸被告何以認定懸掛000-000號偽造車牌之重型機
        車係安裝LED剎車燈，被告答稱：係因卷內懸掛000-000
        號偽造車牌之機車照片顯示剎車燈燈罩內有點點亮光，
        故認為是LED燈等語（見本院670號卷第191至192頁）。
        惟依卷內相關監視器畫面可知，於監視器攝得剎車燈亮
        起之影像時，因曝光過度之故，剎車燈部分均死白一片
        ，無法顯示任何細節，此觀卷內攝得之被告所有000-00
        0號重型機車及相關涉案機車剎車燈影像（見追加警一
        卷第26、31、32頁；原審易1061號卷二第159至161、16
        4頁），即屬明瞭。是被告所指懸掛000-000號偽造車牌
        之重型機車剎車燈燈罩內之點點亮光，顯係剎車燈罩受
        周遭環境光源照射所生反射，並非剎車時亮起之燈光。
        被告以此為辯，顯屬誤解，不足為有利於被告之認定。
　　　⑶又告訴人林玉輝於原審審理中證稱：我記得我108年6月2
        0日好像凌晨1點多快2點離開被告住處等語（見原審106
        1卷二第136頁），此與本案竊盜犯行發生之時間已有相
        當之間隔；而被告另稱與告訴人林玉輝間有對話紀錄足
        以證明告訴人林玉輝於本案發生時在被告住處云云，然
        原審當庭勘驗被告手機內被告所指對話紀錄，未見被告
        與告訴人林玉輝有何對話足以證明被告所述之情節（見
        原審1061卷二第138、149至155頁）。至被告另辯稱基
        地台位置可以證明被告於本案發生時在家，且依卷內通
        聯記錄查詢結果，被告持用之0000000000號行動電話於
        108年6月20日凌晨2時1分許使用之基地台位置為臺南市
        ○○區○○里○○○000號00樓樓頂（見追加偵一卷第67頁），
        然本案案發時間為同日凌晨2時58分許，距離該手機收
        取簡訊之時間相差有近1個小時，參酌被告於偵查中供
        稱：「○○檳榔攤」距離我臺南市○○區○○路00巷00號之00
        住處距離約4至5公里等語（見追加偵一卷第87頁）；縱
        以時速僅20至30公里之極慢速度騎乘機車，被告住處至
        「○○檳榔攤」所需時間至多僅需20至30分鐘，自難僅以
        被告約1小時前行動電話所在位置，即為有利於被告之
        認定。
  ㈢綜上所述，被告自白侵入告訴人林玉輝住宅行竊，與事實相
    符，應可採信；而其否認攜帶凶器破壞「○○檳榔攤」鐵皮外
    牆而侵入該檳榔攤行竊，與事實不符，不足憑採。本案事證
    明確，被告犯行均堪認定，應依法論科。
三、論罪：
　㈠被告竊取告訴人林玉輝財物後，刑法第321條業於108年5月29
    日修正公布，並於同年月31日生效施行。查修正前刑法第32
    1條第1項規定：「犯竊盜罪而有下列情形之一者，處6月以
    上、5年以下有期徒刑，得併科新臺幣10萬元以下罰金」；
    修正後該條文則規定：「犯前條第1項、第2項之罪而有下列
    情形之一者，處6月以上5年以下有期徒刑，得併科50萬元以
    下罰金」。比較修正前後上開條文規定，修正後刑法第321
    條第1項將「犯竊盜罪」修正為「犯前條第1項、第2項之罪
    」，係為杜絕犯竊佔罪而有本條第1項各款之事由時，有無
    本條適用之爭議，並將得併科之罰金刑上限提高為新臺幣（
    下同）50萬元，則修正後刑法第321條第1項既提高得併科之
    罰金刑上限，並無較有利於被告之情形，依刑法第2條第1項
    前段規定，本案關於犯罪事實一部分應適用修正前刑法第32
    1條第1項之規定。至犯罪事實二即被告竊取「○○檳榔攤」財
    物部分，因行為時已在修正後刑法第321條第1項規定施行之
    後，應適用修正後之規定論處。被告騎乘懸掛偽造車牌之機
    車前往竊取「○○檳榔攤」財物後，刑法第212條之規定於108
    年12月25日修正公布，並自同年月27日施行。揆其修正理由
    ，係因本罪於72年6月26日後並未修正，而於94年1月7日刑
    法修正施行後，所訂罰金之貨幣單位為新臺幣，依刑法施行
    法第1條之1第2項前段之規定，本罪之罰金數額應提高為三
    十倍，故將前開條文罰金數額調整換算後予以明定，其構成
    要件及法律效果均無變更，即無新舊法比較之問題，應逕適
    用裁判時法即現行法處斷。
　㈡按車牌照包括號牌及行車執照，為行車之許可憑證，由汽車
    所有人向公路監理機關申請登記，檢驗合格後發給之，道路
    交通安全規則第8條定有明文。故汽車牌照為公路監理機關
    發給，固具有公文書之性質，惟依上開法條之規定，汽車牌
    照僅為行車之許可憑證，自屬刑法第212條所列之特許證之
    一種，是對偽造汽車牌照者，即無依同法第211條之偽造公
    文書罪論處之餘地。又鐵皮圍牆係以鐵皮浪板作成之牆壁，
    本係為隔間防閑而設，屬於安全設備之一種，究與牆垣係用
    土磚砌成之性質有間（最高法院85年度台上字第5288號判決
    意旨參照）。另刑法第321條第1項第2款之「毀越」，指毀
    壞與踰越二種情形，所謂「毀」係指毀壞，而所謂「越」則
    指越入、超越或踰越而言，祇要毀壞、踰越或超越安全設備
    之行為使該安全設備喪失防閑作用，即該當於前揭規定之要
    件。且刑法第321條第1項第3款之攜帶兇器竊盜罪，係以行
    為人攜帶兇器竊盜為其加重條件，此所謂兇器，其種類並無
    限制，凡客觀上足對人之生命、身體、安全構成威脅，具有
    危險性之兇器均屬之（最高法院79年台上字第5253號判例意
    旨參照）。查「○○檳榔攤」之鐵皮外牆雖非牆垣，然仍具有
    防閑作用，自屬安全設備，而被告用以破壞「○○檳榔攤」鐵
    皮牆垣之工具，雖未扣案，然而依照片可知遭破壞之鐵皮切
    口平整、切口呈現連續長條狀（參追加警一卷第23頁），則
    被告既然得以該不詳工具剪破堅硬之鐵皮，應足認該工具質
    地堅硬且有尖銳處足以破壞、製造缺口，顯對他人之身體、
    生命安全具有危險性，該工具自屬兇器無疑。
　㈢是核被告侵入告訴人林玉輝住宅竊盜，所為係犯修正前刑法
    第321條第1項第1款之侵入住宅竊盜罪；而其騎乘懸掛偽造
    車牌之機車，攜帶凶器破壞「○○檳榔攤」鐵皮外牆而侵入該
    檳榔攤行竊，所為係犯刑法第216條、第212條之行使偽造特
    種文書罪及刑法第321條第1項第3款、第2款之攜帶兇器毀越
    安全設備竊盜罪。檢察官追加起訴意旨漏未論及被告毀越安
    全設備之加重條件，尚有未洽，惟此部分僅涉及刑法第321
    條第1項各款所列加重條件之變動，尚不生變更起訴法條之
    問題，併予敘明。被告偽造車牌特種文書之低度行為，應為
    行使之高度行為所吸收，不另論罪。被告為掩飾竊盜犯行，
    先行偽造車牌懸掛於機車上，並騎乘該機車前往實行此部分
    之竊盜行為，其行使偽造車牌與竊盜行為間，具有行為局部
    之同一性，依一般通念，評價為一行為始符罪刑公平原則，
    應依刑法第55條想像競合之規定，從一重論以攜帶兇器毀越
    安全設備竊盜罪，公訴意旨認此部分應予分論併罰，亦有誤
    會。被告所犯上開侵入住宅竊盜、攜帶兇器毀越安全設備竊
    盜二罪，犯意各別，行為互異，應予分論併罰。
　㈣被告前因竊盜、業務過失傷害案件，經原審法院以104年度聲
    字第1512號裁定定應執行有期徒刑7月確定；另因加重竊盜
    案件，經原審法院判處有期徒刑9月、9月，並以104年度聲
    字第2148號裁定定應執行有期徒刑1年5月確定，上開案件接
    續執行，於105年11月21日縮短刑期假釋出監，至106年4 月
    21日假釋期滿未經撤銷視為執行完畢，有臺灣高等法院被告
    前案紀錄表一份在卷可參，被告於上述有期徒刑執行完畢後
    5年內，故意再犯本案有期徒刑以上各罪，均為累犯。考量
    被告於刑罰執行完畢未滿5年，即再次涉犯本案各次犯行，
    且前案與本案之侵害法益、犯罪手段與情節均十分相類，顯
    見被告雖經刑罰之執行，仍未能有所悔悟、反省，對刑罰之
    感應力薄弱，具有特別惡性，縱經本院依累犯規定加重其刑
    ，亦未使被告所受刑罰超過其所應負擔之罪責而有過苛之情
    形，參照大法官釋字第775號解釋意旨，爰依刑法第47條第1
    項之規定均加重其刑。
四、撤銷改判之理由：
　㈠原審以本案事證明確，予以論罪科刑，固非無見。惟就事實
    一部分，被告竊取之財物除原審認定之紅色外套一件、黃金
    項鍊、觀音墜5兩、藍寶石鑽戒一枚、翡翠玉鐲二個、現金5
     萬元外，另包括荔枝凍玉石對印一對及雞血石對印一對，
    此業據被告於本院審理中供承在卷（見本院670號卷第116至
    117、188至189頁），原審就此未及斟酌審認，尚有未洽。
　㈡被告係持客觀上可為兇器之物破壞「○○檳榔攤」鐵皮外牆而
    侵入其內竊取財物，已如前述，原審就被告破壞鐵皮外牆進
    而侵入該檳榔攤部分，漏未論及刑法第321條第1項第2款所
    定毀越安全設備之加重條件，亦有未當。　　　
　㈢至被告上訴意旨，以「○○檳榔攤」竊案非其所為，且原審量
    刑過重為由，指摘原判決不當，雖無可取，然原判決既有前
    述未洽之處，仍應由本院撤銷改判，以期適法。
　㈣爰審酌被告不思以己身勞力、能力自正當途徑取得金錢、財
    物，僅為貪圖不法之利益，即侵入他人住宅、檳榔攤竊取他
    人財物，且犯罪過程除攜帶兇器而增加危險性並毀越安全設
    備而破壞防閑效用外，復騎乘懸掛偽造車牌之機車掩飾自身
    犯罪蹤跡，造成本案告訴人二人之財物損失，妨害社會治安
    ，法紀意識薄弱；且依被告前案紀錄，被告自88年起即多次
    因竊盜案件入監服刑，素行不佳，惡性非低；又被告對於「
    ○○檳榔攤」竊案部分仍否認犯行，難認有悔悟之意；兼衡其
    智識程度、家庭、生活狀況，及被告業已賠償告訴人林玉輝
    5萬元，但其餘遭竊物品則均未能賠償等一切情狀，分別量
    處如主文第二項所示之刑，並定其應執行之刑，以示懲儆。
　㈤查被告自88年起，即曾因竊盜案件遭原審法院（88年度易字第1182號）判處罪刑，且嗣後陸續因竊盜、攜帶兇器或侵入住宅、毀越門扇等加重竊盜案件，經臺灣苗栗地方法院（90年苗簡字第478號）、臺灣高等法院（91年度上易字第3073號）、臺灣高雄地方法院（100年度易緝字第59號）、本院（103年度上易字第440號）、原審法院（103年度審易字第305號、104年度審易字第742號）判處罪刑確定；而其多次因竊盜案件入監執行，最後一次係於105年11月21日縮短刑期假釋付保護管束，並於106年4月21日保護管束期滿，假釋未經撤銷視為執行完畢，有臺灣高等法院被告前案紀錄表在卷可憑。又被告本案原先經檢察官起訴、追加起訴及另案追加起訴之犯行共有八次，除本案二次外，其餘六次（加重竊盜四次，普通竊盜二次）業經原審於109年5月29日以108年度易字第1061、1416、1491號判決判處罪刑並定應執行刑為有期徒刑2年4月（不得易科罰金部分）、6月（得易科罰金部分）確定，有臺灣高等法院被告前案紀錄表在卷可憑，則依被告前案紀錄，顯見被告習於以竊盜方式獲取不法利益，且於刑之執行完畢後又多次行竊，足認為有犯罪習慣之人；又被告行竊手法大致相同，其行為對社會秩序、民眾權益具有重大危害，本案縱再經刑之執行，仍不足收遏止並矯治其犯罪行為之效果，爰依憲法比例原則，於剝奪被告自由權、維護社會治安之時，期能藉強制工作培育被告技職專長及正確法治觀念，俾利被告刑滿重返社會，得以自營生計，爰依竊盜犯贓物犯保安處分條例第3條第1項、第4條及第5條第1項前段規定，併諭知被告應於刑之執行前，令入勞動場所強制工作3年。至被告提出餐飲方面之丙級技術士證照及診斷證明書多紙，謂其有工作技能，且係因疑似癌症復發，又受先前獄中朋友誤導，以致為本案犯行，並無強制工作之必要云云。然被告既有餐飲方面之丙級技術士證照，顯有工作能力，然其竟以竊取他人財物方式謀求一己私利，益徵其畏苦怕難，不願以正當工作努力營生之心態，足見其確有犯罪之習慣無疑。至被告之身體狀況，經核被告提出之診斷證明書內容，其上所載疾病嚴重程度與被告所陳尚有相當程度之差距，本院認為不足以作為阻卻強制工作宣告之理由，併予敘明。
　㈥未扣案如附表編號一、二所示之物，分別為被告本案犯罪事
    實一及犯罪事實二之犯罪所得，應依刑法第38條之1第1項前
    段、第3項規定宣告沒收，並於全部或一部不能沒收或不宜
    執行沒收時，追徵其價額。又告訴人林玉輝於原審審理中表
    示被告業已賠付竊得之5萬元（見原審1061卷二第143頁），
    爰不再就此部分諭知沒收。被告持以破壞「○○檳榔攤」鐵皮
    外牆之工具，並未扣案，亦無從確知該工具是否為被告所有
    ；而其餘扣案物品，均無證據足證與本案有關，爰均不予以
    沒收，併予敘明。
據上論斷，應依刑事訴訟法第369條第1項前段、第364條、第299
條第1項前段，刑法第2條第1項前段、第216條、第212條、第321
條第1項第2款、第3款、第55條、第47條第1項、第51條第5款、
第38條之1第1項前段、第3項、修正前刑法第321條第1項第1款，
刑法施行法第1條之1，竊盜犯贓物犯保安處分條例第3條第1 項
、第4條、第5條第1項前段，判決如主文。
本案經檢察官蘇烱峯提起公訴，檢察官黃淑妤追加起訴，檢察官
鍾和憲於本院到庭執行職務。　　　
中　　華　　民　　國　　110 　年　　4 　　月　　8 　　日
                  刑事第七庭    審判長法　官  吳勇輝
                                      法　官  吳錦佳
                                      法　官  周紹武
以上正本證明與原本無異。
不得上訴。
　　　　　　　　　　　　　　　　　　　書記官  楊宗倫 　
中　　華　　民　　國　　110 　年　　4 　　月　　8 　　日
附錄本案論罪科刑法條：
108年5月31日修正前中華民國刑法第321條第1項第1款：
犯竊盜罪而有下列情形之一者，處6月以上、5年以下有期徒刑，
得併科新臺幣10萬元以下罰金：
一、侵入住宅或有人居住之建築物、船艦或隱匿其內而犯之者。

現行中華民國刑法第321條第1項第2、3款：
犯前條第1項、第2項之罪而有下列情形之一者，處6月以上5年以
下有期徒刑，得併科50萬元以下罰金：
二、毀越門窗、牆垣或其他安全設備而犯之。
三、攜帶兇器而犯之。

中華民國刑法第212條：
偽造、變造護照、旅券、免許證、特許證及關於品行、能力、服
務或其他相類之證書、介紹書，足以生損害於公眾或他人者，處
1年以下有期徒刑、拘役或9千元以下罰金。

中華民國刑法第216條：
行使第210條至第215條之文書者，依偽造、變造文書或登載不實
事項或使登載不實事項之規定處斷。

附表：
編號 未扣案應沒收之物（均為犯罪所得） 備註 一 紅色外套一件、黃金項鍊一條、觀音墜一個、藍寶石鑽戒一枚、翡翠玉鐲二個、荔枝凍玉石對印一對、雞血石對印一對 犯罪事實一之犯罪所得 二 現金新臺幣5萬元、香菸四十三條（七星五條、峰五條、大衛杜夫黑色三條、大衛杜夫白色三條、黃長壽二條、長壽6號三條、長壽10號三條、長壽7號三條、萬寶路二條、七星中淡一條、大衛杜夫0.1白色二條、七星E9二條、軟七星二條、PS一條、紅威仕二條、KANE藍色二條、百樂門二條）及大內國小書包一個 犯罪事實二之犯罪所得